臺灣桃園地方法院刑事判決           100年度審訴字第2171號
公  訴  人  臺灣桃園地方法院檢察署檢察官
被      告  顏上傑原名顏可奇.
上列被告因違反毒品危害防制條例案件，經檢察官提起公訴（10
0 年度毒偵字第2977號），被告於本院準備程序進行中，就被訴
事實為有罪陳述，經本院告知簡式審判程序意旨，並聽取公訴人
及被告之意見後，本院裁定依簡式審判程序審理，判決如下：
    主      文
顏上傑施用第一級毒品，累犯，處有期徒刑壹年壹月。又施用第
二級毒品，累犯，處有期徒刑柒月。應執行有期徒刑壹年陸月。
    事實及理由
一、顏上傑（原名顏可奇）前於民國88年間因施用毒品案件，經
    本院少年法庭裁定送觀察、勒戒後，因認有繼續施用毒品傾
    向，再經本院少年法庭裁定令入戒治處所施以強制戒治，於
    89年1 月5 日停止戒治所餘戒治期間付保護管束出所，迄89
    年4 月10日保護管束期滿未經撤銷，視為強制戒治期滿執行
    完畢，並經本院少年法庭以88年度少調字第124 號、第243
    號裁定不付審理確定；於前揭強制戒治執行完畢後5 年內之
    93年間復因施用毒品等案件，經本院以94年度訴字第836 號
    判決分別判處有期徒刑7 月、4 月，定應執行有期徒刑10月
    確定，於95年10月2 日縮刑期滿執行完畢。又於94年間因施
    用第一、二毒品案件，經臺灣臺南地方法院以95年度訴字第
    1116號判決各判處有期徒刑8 月、5 月，定應執行有期徒刑
    1 年確定，嗣經同院以96年度聲減字第3075號裁定各減其宣
    告刑2 分之1 ，並定應執行刑為有期徒刑6 月確定，於96年
    12月4 日縮刑期滿執行完畢。再於96年間再因施用毒品案件
    ，經本院以96年度審訴字第158 號判決判處有期徒刑1 年減
    為有期徒刑6 月確定，於97年12月10日縮刑期滿執行完畢（
    以上於本案均構成累犯）。詎猶不知悔改，復各基於施用第
    一級、第二級毒品之犯意，於100 年4 月20日某時，在桃園
    縣龜山鄉○○村○○街5 巷5 號住處，以針筒注射方式施用
    第一級毒品海洛因1 次；並另於同日某時，以將甲基安非他
    命置於吸食器內燒烤方式施用第二級毒品甲基安非他命（起
    訴書誤載為安非他命，應予更正）1 次。嗣為警於100 年4
    月21日上午9 時20分許，在桃園縣平鎮市○○路雙連1 段46
    號為警臨檢盤查時，顏上傑於有偵查犯罪職權之機關或公務
    員尚未發覺其有上開施用第一級毒品犯行之前，主動向員警
    自首上開施用第一級毒品海洛因犯行，並依法接受裁判，且
    經同意於同日11時05分許採集其尿液送驗後，呈鴉片類及安
    非他命類陽性反應，始悉上情。
二、證據名稱：
（一）被告顏上傑於本院準備程序中之自白。
（二）桃園縣政府警察局平鎮分局被採尿人尿液暨毒品真實姓名
      與編號對照表、桃園縣政府警察局平鎮分局尿液檢體監管
      紀錄表（尿液檢體編號：100F-211；見偵查卷第14、15頁
      ）、正修科技大學超微量研究科技中心尿液檢驗報告（呈
      鴉片類及安非他命類陽性反應，見偵查卷第11頁）各1 紙
      。
三、核被告所為，分別係犯毒品危害防制條例第10條第1 項、第
    2 項之施用第一級毒品及施用第二級毒品罪。被告施用毒品
    前非法持有毒品之低度行為，應為施用毒品之高度行為所吸
    收，不另論罪。被告上述2 次施用犯行，犯意各別，行為互
    殊，應予分論併罰。又被告有上揭事實及理由欄所載之犯罪
    科刑及執行紀錄，有臺灣高等法院被告前案紀錄表1 份可按
    ，其受徒刑執行完畢，5 年以內故意再犯本件有期徒刑以上
    之數罪，均為累犯，應各依刑法第47條第1 項之規定分別加
    重其刑。又被告於有偵查犯罪職權之機關或公務員尚未發覺
    其有施用第一級毒品海洛因犯行之前，主動向警員自首施用
    海洛因犯行，並依法接受裁判，此有被告警詢筆錄可稽（見
    偵卷第5 頁），是被告就施用第一級毒品部分合於刑法第62
    條前段之自首要件，爰就該部分犯行依法減輕其刑。因其所
    犯施用第一級毒品部分，同時有上述加重及減輕事由，並依
    刑法第71條第1 項規定，先加後減之。爰審酌被告前因施用
    毒品經強制戒治及上述法院判處罪刑確定，於97年12月10日
    執行完畢後，仍無法斷絕施用毒品惡習，仍於99年、100 年
    間多次因施用毒品為警查獲與判刑，最近一次又於99年12月
    29日分別施用第一、二級毒品，經本院100 年度審訴字第13
    12號各判處有期徒刑1 年1 月、6 月，應執行有期徒刑1 年
    4 月在案，顯見其意志力薄弱，其施用毒品足以導致精神障
    礙、性格異常，甚至造成生命危險，戕害一己之身體健康，
    犯罪之手段、施用毒品之次數，所生之危害程度，及被告犯
    罪後坦承上述施用第一、二級毒品犯行，犯後態度尚佳暨其
    生活狀況、智識程度、檢察官求刑之範圍等一切情狀，分別
    量處如主文所示之刑，並定其應執行之刑如主文所示，以示
    懲儆。
四、依刑事訴訟法第273 條之1 第1 項、第299 條第1 項前段、
    第310 條之2 、第454 條第1 項，毒品危害防制條例第10條
    第1 項、第2 項，刑法第11條前段、第47條第1 項、第62條
    前段、第51條第5 款，判決如主文。
五、如不服本判決，得自收受送達之翌日起10日內向本院提出上
    訴狀（應附繕本），其未敘述上訴理由者，應於上訴期間屆
    滿後20日內補提理由書狀於本院，上訴於臺灣高等法院。
本案經檢察官曾姿綺到庭執行職務。
中    華    民    國  100     年    11    月    15    日
                        刑事庭  法  官  游紅桃
以上正本證明與原本無異。
                                書記官  陳恩如
中    華    民    國  100     年    11    月    15    日
附錄本案論罪科刑依據之法條：
毒品危害防制條例第10條
施用第一級毒品者，處6 月以上5 年以下有期徒刑。
施用第二級毒品者，處3 年以下有期徒刑。